VIRGINIA GARCÍA

Periodista con experiencia en Redacción de Contenidos en medios digitales

INFORMACIÓN DE CONTACTO

Como Periodista, cuento con experiencia en redacción de contenidos para medios digitales e informativos. Es por ello; que participé en el crecimiento exponencial de nuevos emprendimientos, potenciando sus objetivos; a través de la gestión de contenido de sus Redes Sociales y Páginas Web.



VILLA DEVOTO, CABA



VIRGINIAGARCIAC@GMAIL.COM



WWW.LINKEDIN.COM/IN/VIRGINIAGARCÍA



+54 9 1132861839



ESTUDIOS

Título: Lcda. en Comunicación Social Universidad Bicentenaria de Araqua

Certificado en Marketing Digital Universidad de Buenos Aires (UBA),

Marketing en Tiempos de Social Media María Gabriela Lucena Embajadora Hootsuite, 2014

Marketing Digital I. Academia BA Emprende. Gobierno de la Ciudad de Buenos Aires 2022

Curso Online Inglés. Nivelación Avanzado. Teacher Layla Tajan. 2022/2023

HABILIDADES

ASISTENTE PERSONAL ATENCIÓN AL CLIENTE **PROACTIVA** TRABAJO EN EQUIPO **PAQUETE OFFICE TRABAJO ADMINISTRATIVO**

ESPECIALIDADES

REDACCIÓN **REDES SOCIALES CONTENIDO CREATIVO** REDACCIÓN DE INFORMES **REPORTAJES ENTREVISTAS COORDINACIÓN DE EVENTOS** INGLÉS INTERMEDIO **EDICION DE CONTENIDOS**

EXPERIENCIA

CONSORCIO MUNDOELEC/DPTO MERCADEO MARCAS VIOTTO/CHESTERWOOD (2016-2017)

- Relaciones Públicas.
- Redacción de Notas Corporativas
- Manejo de contenido para RRSS/Pagina Web
- · Marketing/email-marketing
- Elaboración de Informes

ANALISTA SENIOR DPTO. **RELACIONES PÚBLICAS**

EXPERIENCIA

FUNDASEGURIDAD (2014-2017)

- Redacción de notas de prensa institucional
- Manejo de página web y redes sociales
- Relaciones Públicas y Protocolo
- Ejecución de Proyectos

MAGAZINE MATUTINO DAT TV (2011-2012)

- Asistencia a la pre y post producción del programa
- Coordinación de entrevistas para invitados Especiales
- Redacción de Notas Corporativas para Medios de Comunicación.

INSTITUTO MUNICIPAL AUTÓNOMO DE TURISMO (IMATUR) (2009-2010)

- Redacción de Notas Institucionales
- Coordinación de eventos y actividades especiales
- Elaboración y Ejecución de proyectos
- Manejo de Redes Sociales Institucional

DIARIO NOTITARDE (2005-2009)

- Redacción de Notas Periodísticas
- Reportajes
- Entrevistas
- Investigación
- Fuentes: Empresas del Estado e Instituciones MIlitares

DIARIO LA COSTA (2003-2005)

- Redacción de Notas Periodísticas
- Reportajes
- Entrevistas
- Investigación
- Fuentes:Salud y Educación

PERIODISTA INSTITUTO PÚBLICO

ASISTENTE DE PRODUCCIÓN

PERIODISTA Y ASESORA EN COMUNICACIÓN

PERIODISTA
DE MEDIOS
IMPRESOS

PERIODISTA
DE MEDIOS
IMPRESOS
PASANTÍAS